【裁判字號】    99,訴,2894
【裁判日期】    991125
【裁判案由】    毒品危害防制條例
【裁判全文】
臺灣板橋地方法院刑事判決              99年度訴字第2894號
公  訴  人  臺灣板橋地方法院檢察署檢察官
被      告  張家勝
上列被告因毒品危害防制條例案件，經檢察官提起公訴（99年度
毒偵字第6401號），被告就被訴事實為有罪之陳述，本院合議庭
裁定由受命法官獨任進行簡式審判程序審理，判決如下：
    主  文
張家勝施用第一級毒品，累犯，處有期徒刑捌月。
    事  實
一、張家勝前因施用毒品案件，經本院裁定送觀察、勒戒後，認
    無繼續施用毒品傾向，於民國92年10月24日執行觀察、勒戒
    完畢釋放，並由臺灣板橋地方法院檢察署檢察官以92年度毒
    偵字第3241號為不起訴處分在案；復因施用第一級毒品案件
    ，經臺灣士林地方法院以94年度訴緝字第37號判決分別判處
    有期徒刑8 月確定，於95年6 月16日縮短刑期執行完畢。詎
    猶不知悔改，基於施用第一級毒品海洛因之犯意，於99年8
    月7 日上午11時許，在臺北市○○區○○路1 段某工地內，
    以針筒（未扣案）注射方式，施用海洛因一次。嗣於同年8
    月8 日晚間8 時30分許，在臺北縣板橋市○○○路與重慶路
    口，因行跡可疑為警盤查，經徵得張家勝之同意執行搜索，
    當場扣得海洛因1 包（淨重0.123 公克，驗餘淨重0.121 公
    克），始循線查悉上情。
二、案經臺北縣政府警察局板橋分局移送臺灣板橋地方法院檢察
    署檢察官偵查起訴。
    理  由
壹、程序事項
    本件被告張家勝所犯者非為死刑、無期徒刑、最輕本刑為3
    年以上有期徒刑之罪或高等法院管轄第一審案件，其於準備
    程序進行中，先就被訴事實為有罪之陳述，經告知其簡式審
    判程序之旨，並聽取公訴人、被告之意見後，本院業已依刑
    事訴訟法第273 條之1 第1 項、第284 條之1 規定，裁定由
    受命法官獨任以簡式審判程序進行本案之審理。是依刑事訴
    訟法第273 條之2 之規定，本件之證據調查，即不受同法第
    159 條第1 項、第161 條之2 、第161 條之3 、第163 條之
    1 及第164 條至第170 條規定之限制。
貳、實體事項
一、上揭事實，業據被告於警詢、檢察官偵查、本院準備程序及
    審理時坦承在卷，且其為警查獲後所採集之尿液經送驗結果
    ，呈嗎啡、可待因之陽性反應，此有99年8 月26日台灣檢驗
    科技股份有限公司出具尿液檢體編號A0000000之濫用藥物檢
    驗報告1 份、臺北縣政府警察局板橋分局偵辦毒品危害防制
    條例案被移送人姓名及代碼對照表1 紙附卷可稽（見偵查卷
    第40頁、第43頁），足認被告之自白與事實相符。再者，被
    告前因施用毒品案件，經送觀察、勒戒，因認無繼續施用毒
    品之傾向，於92年10月24日執行觀察、勒戒完畢釋放，並由
    臺灣板橋地方法院檢察署檢察官以92年度毒偵字第3241號為
    不起訴處分，其於觀察、勒戒執行完畢釋放後5 年內，又因
    施用毒品案件，經臺灣士林地方法院以94年度訴緝字第37號
    判決判處徒刑確定在案乙節，有臺灣高等法院被告前案紀錄
    表1 份在卷可考，足認被告此次施用毒品犯行，已非毒品危
    害防制條例第20條第3 項所稱「5 年後再犯」之情形，自應
    由檢察官依法訴追（最高法院95年度第7 次刑事庭會議決議
    參照）。從而本案事證明確，被告犯行堪予認定。
二、論罪科刑：
  (一)查海洛因係毒品危害防制條例第2 條第2 項第1 款所定之第
    一級毒品。核被告所為，係犯毒品危害防制條例第10條第1
    項之施用第一級毒品罪。被告為施用而持有海洛因之低度行
    為，為施用之高度行為所吸收，不另論罪。再者，被告有如
    犯罪事實欄所述之有期徒刑執行完畢之事實，有臺灣高等法
    院被告前案紀錄表1 份在卷可考，其受有期徒刑之執行完畢
    ，5 年內故意再犯本件有期徒刑以上之罪，為累犯，應依刑
    法第47條第1項加重其刑。
  (二)爰審酌被告前已因施用毒品獲得不起訴處分之寬典，又經法
    院論罪科刑，竟仍不知戒除，顯然漠視法令之禁制，惟犯罪
    後坦承犯行，且所犯之施用毒品犯行乃戕害自己身心健康，
    並未危及他人，暨其犯罪動機、目的等一切情狀，量處如主
    文所示之刑。
  (三)警方雖於99年8 月8 日扣得被告所持有之海洛因1 包（淨重
    0.123 公克，驗餘淨重0.121 公克），惟據被告於警詢時供
    承係其於同年8 月8 日晚間8 時許，在臺北縣板橋市○○○
    路與縣民大道1 段路口，以1 千元代價向真實姓名年籍不詳
    、綽號「阿文」之男子所購得，並於本院審理時否認係本件
    所施用之毒品，辯稱：「（問：你是否在99年8 月8 日下午
    8 時30分許在臺北縣板橋市○○○路為警查獲持有海洛因1
    包？）是。海洛因1 包是我的，那是剛買到的。」綦詳，足
    認前揭扣案之海洛因，核與本案犯罪事實無關，且係「阿文
    」涉嫌販賣毒品案件之重要證據，故不能併予宣告沒收銷燬
    ，附此指明。至於被告施用海洛因所使用之注射針筒並未扣
    案，無證據證明尚屬存在，且非違禁物，爰不併予宣告沒收
    ，亦一併說明。
三、據上論斷，應依刑事訴訟法第273 條之1 第1 項、第299 條
    第1 項前段，毒品危害防制條例第10條第1 項，刑法第11條
    前段、第47條第1 項，判決如主文。
本案經檢察官簡志祥到庭執行職務。
中    華    民    國    99    年    11    月    25    日
                  刑事第三庭法  官  陳伯厚
上列正本證明與原本無異。
如不服本判決，應於判決送達後10日內敘明上訴理由，向本院提
出上訴狀 (應附繕本) ，上訴於臺灣高等法院。其未敘述上訴理
由者，應於上訴期間屆滿後20日內向本院補提理由書「切勿逕送
上級法院」。
                            書記官  高建華
中    華    民    國    99    年    11    月    25    日
附錄論罪科刑法條全文：
毒品危害防制條例第10條
施用第一級毒品者，處 6 月以上 5 年以下有期徒刑。
施用第二級毒品者，處 3 年以下有期徒刑。

司法院資訊處製作；財團法人民間司法改革基金會備份。
